【裁判字號】    90,交聲,464
【裁判日期】    900926
【裁判案由】    違反道路交通管理處罰條例聲明異議
【裁判全文】
臺灣士林地方法院交通事件裁定                    九十年度交聲字第四六四號
    受處分人  甲○○
    即異議人
右列受處分人因違反道路交通管理處罰條例案件，對於臺北市交通事件裁決所九十年
九月三日所為之處分（原處分案號：北市裁三字第車裁二二─Ｃ00000000號
），聲明異議，本院裁定如左：
        主  文
異議駁回。
        理  由
一、處分意旨略以：異議人即受處分人甲○○所有七Ｂ─四八０五號車於民國九十年
    七月十日七時十分許在台北縣三重市○○路處經舉發在禁止臨時停車處所停車，
    依違反道路交通管理處罰條例第五十六條第一項第一款規定，處罰鍰新台幣玖佰
    元。
二、異議意旨略以：異議人經舉發所有車輛七Ｂ─四八０五號於民國九十年七月十日
    七時十分許在台北縣三重市○○路五十八巷口處紅線停車，惟據當地居民了解紅
    線拖吊均為上午七點開始拖吊，異議人於九十年七月十日上午六時五十八分到達
    現場，車輛即已遭拖吊，惟舉發單竟指拖吊時間係同日七時十分，且拖吊違規相
    片並無日期時間云云，爰依法聲明異議。
三、按依道路交通標誌標線號誌設置規則第一百六十九條第一項、第二項、第四項規
    定，禁止臨時停車線，用以指示禁止臨時停車路段，以劃設於道路緣石正面或頂
    面為原則，無緣石之道路得標繪於路面上，距路面邊緣以三十公分為度。本標線
    為紅色實線．．．。本標線禁止時間為全日二十四小時，如有縮短之必要時，應
    以標誌及附牌標示之。經查，聲明異議人對於其於台北縣三重市○○路於劃有紅
    線之路邊停車之事實並不爭執，且有異議人所有之七Ｂ─四八五０號車停於劃有
    紅線之路邊停車之照片一紙附卷可稽，雖該照片未顯示日期，然有異議人於同日
    即九十年七月十日於舉發違反道路交通管理事件通知單上簽名之通知單影本一紙
    在卷可稽，且該處並無縮短禁止臨時停車之標誌或附牌，是異議人於右揭時地於
    路邊劃有紅線之禁止臨時停車之處所停車之事實洵堪認定。又按禁止臨時停車處
    所不得停車，道路交通安全規則第一百十二條第一項第一款定有明文，據此道路
    交通管理處罰條例第五十六條第一項第一款規定汽車駕駛人在禁止臨時停車處所
    停車者，處新台幣六百元以上一千二百元以下罰鍰，是本件台北市交通裁決所以
    異議人違反道路交通管理處罰條例第五十六條第一項第一款，即屬有據，異議人
    上開所辯，不足採信，應予駁回。
四、據上論斷，應依道路交通案件處理辦法第十九條，裁定如主文。
中      華      民      國    九十      年      九      月    二十六    日
                              臺灣士林地方法院交通法庭
                                      法  官
右正本證明與原本無異。
如不服本裁定，應於送達後五日內，向本院提出抗告狀。
                                      書記官  □  □  □
中      華      民      國      八十九      年    一    月              日


司法院資訊處製作；財團法人民間司法改革基金會備份。
